ro-RO: Funcția de înclinare: Rabatare completă; Gravitație zero; Altele
fr: Fonction d’inclination: Inclinaison complète; Zéro gravité; Autre
th: ฟังก์ชันการเอนกาย: เอนกายเต็มที่; แรงโน้มถ่วงเป็นศูนย์; อื่นๆ
pl: Funkcja odchylania: Pełne odchylenie; Grawitacja zerowa; Inne
de: Liegefunktion: Vollständig zurückgelehnt; Schwerelos; Sonstiges
pt-PT: Função reclinável: Reclinação total; Gravidade zero; Outro
da: Tilbagelæningsfunktion: Fuldt tilbagelænet; Ingen tyngdekraft; Andet
sl-SI: Funkcija nagiba: Popoln nagib; Ničelna gravitacija; Drugo
it: Funzione reclinabile: Reclinazione completa; Gravità zero; Altro
nb: Liggende funksjon: Full tilbakelent; Null gravitasjon; Annet
tr: Yatma Fonksiyonu: Tam yaslanma; Sıfır yer çekimi; Diğer
sv: Lutningsfunktion: Full lutning; Noll gravitation; Övrigt
fi: Kallistustoiminto: Täysi makuuasento; Painottomuus; Muu
pt-BR: Função reclinável: Reclinação total; Gravidade zero; Outro
ja: リクライニング機能: フルリクライニング; ゼログラビティ; その他
zh-CN: 倾斜功能: 完全倾斜; 零重力; 其他
sk-SK: Polohovacia funkcia: Úplný ľah; Nulová gravitácia; Iné
nl: Ligfunctie: Volledig achteroverleunen; Nulzwaartekracht; Andere
en: Reclining function: Full recline; Zero gravity; Other
hu: Dőlési funkció: Teljes dőlés; Nulla gravitáció; Egyéb
hr-HR: Funkcija naginjanja: Potpuno ležeći položaj; Nulta gravitacija; Ostalo
cs: Funkce polohování: Plné naklápění; Nulová gravitace; Jiné
el: Λειτουργία ανάκλισης: Πλήρης ανάκλιση; Μηδενική βαρύτητα; Άλλο
ko: 리클라이닝 기능: 완전 리클라이닝; 무중력; 기타
es: Función de reclinado: Reclinado completo; Gravedad cero; Otros
ru: Функция откидывания: Полностью откидывающийся; Невесомость; Другой
vi: Chức năng ngả lưng: Ngả hoàn toàn; Không trọng lực; Khác
lt-LT: Atlošo reguliavimo funkcija: Visiškas atlenkimas; „Zero Gravity“; Kita
bg-BG: Функция за легнало положение: Пълно легнало положение; Нулева гравитация; Други
zh-TW: 可調節放低的功能: 可躺平; 零重力; 其他